臺灣基隆地方法院刑事判決　　　　　　　 94年度易字第306號
公　訴　人　臺灣基隆地方法院檢察署檢察官
被　　　告　丁○○
　　　　　　　　　　（另案在臺灣基隆監獄基隆分監受刑中）
上列被告因竊盜案件，經檢察官提起公訴（94年度偵字第2309號
、第2364號），被告於準備程序中就被訴事實為有罪之陳述，經
法官告知簡式審判程序之旨，並聽取公訴人、被告之意見後，本
院合議庭裁定認為適宜由受命法官獨任進行簡式審判，經改依簡
式審判程序審理後判決如下：
    主　    文
丁○○意圖為自己不法之所有，以詐術得財產上不法之利益，處
拘役拾日，如易科罰金，以佰元折算壹日。又連續竊盜，處
有期徒刑捌月。
    事實及理由
一、本件犯罪事實、證據及應適用之法條，除引用檢察官起訴書
    之記載外，並補充如下：
  (一)犯罪事實部分：
  1.被告丁○○於民國94年6月4日上午6時36分許、94年6月7日
    上午620分時許，均係趁庚○○、丙○○忙於工作不知之際
    ，徒手竊取2人置於攤架上、桶子內之皮包，並於竊得庚○○所有皮包後，將該皮包內之現金新台幣（下同）11,000元
    取出，皮包連同皮包內其餘物品則任意丟棄於垃圾堆，並將
    現金部分花用剩餘2,073元。
  2.被告丁○○於94年6月7日上午6時許，係見乙○○所有之車
    牌號碼DN-849號自用小客車車窗未關，並趁乙○○在車內睡
    覺不知之際，徒手伸入車窗內竊取置於該車儀表板上之行動
    電話1具。
  (二)證據部分：
    補引「被告於本院準備程序及審理時之自白」為證據。
  (三)所犯法條部分：
    被告所犯詐欺得利及竊盜二罪，犯意各別，罪名互殊，應予
    分論併罰。
二、刑之酌科：
    爰審酌被告前有多次竊盜之前科，竟不知自省、約束，積極
    謀求一正當職業，以勞力賺取金錢及代步工具，竟以詐欺、
    連續竊盜之方式達其獲取財物、利益之目的，其所為已對被
    害人之財產法益造成損害，暨其竊盜之次數達4次、詐欺得
    利之金額非鉅、犯罪後坦承犯行之態度等一切情狀，就其所
    犯二罪，分別量處如主文所示之刑，並就詐欺得利罪部分諭
    知易科罰金之折算標準，以示懲儆。
三、應依刑事訴訟法第273條之1第1項、299條第1項前段，刑法
    56條、第339條第2項、第320條第1項、第41條第1項前段，
    罰金罰鍰提高標準條例第1條前段、第2條，判決如主文。
四、對於本件判決如有不服，應於收受送達後10日內，向本院提
    出上訴書狀，上訴於臺灣高等法院。
本案經檢察官甲○○到庭執行職務。
中　　華　　民　　國　　94　　年　　12　　月　　12　　日
                  刑事第四庭法  官  王美婷
以上正本證明與原本無異。
對於本件判決如有不服，應於收受送達後10日內，向本院提出上
訴書狀，上訴於臺灣高等法院，並按他造當事人之人數附具繕本
。
中　　華　　民　　國　　94　　年　　12　　月　　12　　日
                            書記官  劉珍珍
附錄論罪法條：
刑法第320條第2項
意圖為自己或第三人不法之所有，而竊取他人之動產者，為竊盜
罪，處5年以下有期徒刑、拘役或5百元以下罰金。
附件：
臺灣基隆地方法院檢察署檢察官起訴書
　　　　　　　　　　　　　　　　　　　94年度偵字第2309號
　　　　　　　　　　　　　　　　　　　94年度偵字第2364號
 　 被　　　告　丁○○　男　35歲（民國○○年○月○日生）
 　　　　　　　　　　　 住臺北縣瑞芳鎮○○路189號
 　　　　　　　　　　　 國民身分證統一編號：Ｚ000000000號
上列被告因竊盜等案件，已經偵查終結，認應該提起公訴，茲將
犯罪事實及證據並所犯法條分敘如下：
　　　　 犯罪事實
一、丁○○於民國93年11月11日下午15時許，在宜蘭縣宜蘭市○○路149號6樓之住處竊取友人蔡金生所有車號Ｕ3—9716號
 　 自用小客車一部（此部分業於94年3月14日由臺灣基隆地方
 　 法院簡易庭判處拘役50日，於94年4月18日判決確定，不構
 　 成累犯）代步，復於93年11月16日凌晨2時8分許，駕駛所竊
　　得之該車，前至基隆市○○路37號中國石油股份有限公司成
　　功一路加油站內，由戊○○將車輛油箱加滿油後，明知其向
　　中國信託商業銀行申請使用第0000000000000000號趴趴熊信
　　用卡，早於92年6月26日遭中國信託商業銀行停卡，更已於
 　 92年9月到期，竟另行起意，基於為自己不法所有之意圖，
 　 佯裝該卡仍係有效信用卡而出示予戊○○支付油資新臺幣（
 　 下同）九百八十元，旋趁戊○○進入櫃檯刷卡時，立即駕車
　　逃逸；嗣再基於為自己不法所有之概括犯意，連續於民國94
 　 年6月3日上午8時許，在基隆市○○路218號前竊取己○○所
 　 有而未拔下鑰匙之車號ＨＯＭ—040號重型機車一輛；於94
 　 年6 月4日上午6時36分許，在基隆市○○路、忠三路路口，
    竊取庚○○所有皮包一只（內有新臺幣（下同）一萬一千元
　　、身分證、健保卡各一枚、帳簿六本及鑰匙一串等物）；於
　　94年6月7日上午6時許，在基隆市○○路78號前，竊取乙○○放置於其所有車號ＤＮ—8496號自用小客車內行動電話一
　　具（ＮＥＣ牌Ｎ5501型）；及在同（7）日上午6時20分許，
　　在基隆市○○路83號前，竊取丙○○所有皮包一只（內有七
　　萬元現金），得手後欲騎乘上開ＨＯＭ—040號機車逃離時
 　 ，為丙○○發覺並報警當場查獲，並扣得上開失竊物品。
二、案經基隆市警察局第一分局及第二分局報告本署偵辦。
　　　　證據並所犯法條
一、訊據被告丁○○對於上揭事實迭於警詢及偵查中供承不諱，
 　 核與被害人己○○、庚○○、乙○○、丙○○指訴及證述之
　　情節大致相符，並有被害人己○○、庚○○、乙○○、丙○○四人立具之贓物認領保管單四紙及照片三幀、車籍作業查
　　詢系統查詢認可資料一紙在卷可資佐證，至持無效卡刷卡給
　　付油資部分，雖未經被告到庭陳述，惟上開事實，業據戊○○於警詢中指訴綦詳，此外，復有被告申請使用趴趴熊信用
　　卡一枚、當日發票一張及中國信託商業銀行信用卡處中信卡
　　管調第00000000000號簡便行文表稿一紙在卷足
 　 憑，是本件事證明確，被告犯嫌洵堪認定。
二、核被告丁○○所為，係犯刑法第三百三十九條第二項詐欺得
 　 利罪及同法第三百二十條第一項之竊盜罪嫌。又被告所犯前
 　 開多次竊盜犯行，因時間緊接，所犯復係構成要件相同之罪
　　名，顯係基於概括犯意為之，請依連續犯之規定以一罪論，
　　並加重其刑。至被告前遭起訴之竊盜案與本起訴之詐欺案部
　　分，因犯意個別，行為分殊，顯係另行起意所為；而本案起
　　訴之竊盜部分，均在該案判決確定之後，亦係另行起意所為
    ，而不為前案既判力效力所及，附此敘明。
四、依刑事訴訟法第251條第1項提起公訴。
　　　　 此　致
臺灣基隆地方法院
中　　華　　民　　國　　94　　年　　7 　　月　　6 　　日
　　　　　　　　　　　　　　　檢察官　甲　○　○
本件正本證明與原本無異
中　　華　　民　　國　　94　　年　　7 　　月　　11　　日
　　　　　　　　　　　　　　　書記官　陶　愛　玲
附錄所犯法條：
刑法第320條
　　 意圖為自己或第三人不法之所有，而竊取他人之動產者，為
　　 竊盜罪，處5年以下有期徒刑、拘役或500元以下罰金。
　　 意圖為自己或第三人不法之利益，而竊佔他人之不動產者，
　　 依前項之規定處斷。
　　 前二項之未遂犯罰之。
刑法第339條
　　 意圖為自己或第三人不法之所有，以詐術使人將本人或第三
 　　人之物交付者，處5年以下有期徒刑、拘役或科或併科1千元
　　 以下罰金。
　　 以前項方法得財產上不法之利益或使第三人得之者，亦同。
　　 前二項之未遂犯罰之。
